臺灣高等法院高雄分院刑事判決　　　　　　　　　　九十一年度交上易字第八八號
　　上　訴　人　臺灣屏東地方法院檢察署檢察官
　　上　訴　人
　　即　被　告　丙○○
右上訴人因業務過失傷害案件，不服臺灣屏東地方法院九十年度交易字第二五五號中
華民國九十一年一月二十四日第一審判決（起訴案號：臺灣屏東地方法院檢察署九十
年度偵字第六二六八號），提起上訴，本院判決如左：
      主  文
上訴駁回。
丙○○緩刑貳年。
      事  實
一丙○○以駕駛小貨車載運梯子及油漆工具至各地為人油漆為業，係以駕駛汽車為其
  附隨業務，為從事業務之人，於民國九十年九月七日上午七時三十分許，駕駛車牌
  號碼Ｋ二—二０三九號自用小貨車，沿屏東市○○路由九如鄉往屏東市方向行駛，
  途經忠孝路一０二之二號前閃光黃燈交岔路口時（公訴人誤為無號誌之交岔路口）
  ，本應注意駕駛人駕駛汽車行經設有閃光號誌之交岔路口，及在劃有方向限制線之
  路段時，應依該閃光黃燈之指示，減速接近，注意安全，小心通過，不得駛入來車
  之車道內，避免危險之事故之發生，且依其智識、能力及當時天候晴朗、日間自然
  光線視距良好、柏油路面乾燥、直路、無障礙或其他缺陷，並無不能注意之情事，
  竟疏於注意，猶以時速約五十公里之速度行進，因突見機車駛來，而閃避不及，致
  車輛失控衝入對向車道，撞及行駛於對向車道，由甲○○所駕駛、搭載妻子乙○○○之車牌號碼ＶＸ—三二三０號自用小客車前車頭，致甲○○受有頭皮撕裂傷、左
  側第七肋骨骨折之傷害，乙○○○受有右距腓韌帶斷裂、右遠端腓骨骨折、左鎖骨
  遠端骨折、右恥骨骨折之傷害。王文義於肇事後，即向到場處理車禍之員警自首。
二案經甲○○、乙○○○訴由臺灣屏東地方法院檢察署檢察官偵查起訴。
      理  由
一訊據被告丙○○固坦承於右揭時地不慎開車肇事，致告訴人甲○○、乙○○○二人
  受傷等情（見本院卷第三十頁、第五十頁至第五十一頁），惟辯稱，伊駕駛汽車，
  僅為代步之用，並非以駕駛汽車為伊附隨業務云云。
二經查：
(一)右揭事實，業據告訴人甲○○、乙○○○指述綦詳（見偵查卷第二頁、第二十六頁
  、原審卷第十七頁），並有道路交通事故調查報告表一份及現場照片六幀在卷可稽
  ，核與告訴人之女王怡璇所述，伊父告訴伊，車禍發生當時被告係為了閃避一輛機
  車，始侵入對向車道等語（見偵查卷第十六頁）相符。此外，告訴人甲○○因本件
  事故受有頭皮撕裂傷、左側第七肋骨骨折之傷害，乙○○○受有右距腓韌帶斷裂、
  右遠端腓骨骨折、左鎖骨遠端骨折、右恥骨骨折之傷害等情，亦有高雄榮民總醫院
  診斷證明書二紙在卷可證。是以，被告確於右揭時地駕駛車牌號碼Ｋ二—二０三九
  號自用小貨車，撞擊車牌號碼ＶＸ—三二三０號自用小客車，致告訴人二人受傷無
  訛。
(二)按汽車行駛至交岔路口，應遵守燈光號誌之指示；另在劃有方向限制線之路段，不
  得駛入來車之車道內；又閃光黃燈表示「警告」，車輛應減速接近，注意安全小心
  通過，道路交通安全規則第一百零二條第一項第一款、第九十七條二款及道路交通
  標誌標線號誌設置規則第二百十條分別定有明文。本件肇事時天候晴朗、日間自然
  光線視距良好、柏油路面乾燥、直路、無障礙或其他缺陷，而依其智識、能力又無
  不能注意之情事，詎被告駕車行駛至閃光黃燈交岔路口時，並未減速，並採取對應
  之必要措施，猶以約五十至六十公里之時速通過，業據其供述明確（見偵查卷第十
  三頁反面、第二十六頁），其因此疏於注意，未能察見有機車駛來之動態，而閃避
  不及，侵入對向車道及致肇事，故被告對本件肇事應有過失；又本件告訴人駕駛汽
  車行駛於規定之車道上，突遭被告自前方侵入自己車道而撞及，顯無從防範，自無
  過失責任，應可認定，臺灣省高屏澎區車輛車事故鑑定委員會亦同此認定，此有該
  會九十一年五月三日高屏澎鑑字第九一０六八七號函附鑑定意見書一份可佐。本件
  告訴人之受傷係因被告之過失行為所致，二者間顯有相當因果關係。
(三)又按刑法上所謂業務上之行為，不僅指主業務而已，即為完成主要業務所附隨之準
  備工作與輔助事務，亦應包括在內，最高法院八十三年度台上字第二八一六號判決
  足資參照。本件被告係以駕駛小貨車載運梯子及油漆工具至各地為人油漆為業，業
  據被告自承明確，則駕駛汽車顯屬為準備工作與輔助事務，亦為其附隨業務。是以
  被告辯稱，伊駕車僅為代步之用，並非以駕駛汽車為伊附隨業務，即不足採。
(四)綜上所述，被告所辯不足採取。本件事證已臻明確，被告犯行洵堪認定。
三查被告丙○○係以駕車至各地為人油漆為業，為從事業務之人，其駕車肇事致人受
  傷，核其所為，係犯刑法第二百八十四條第二項之業務過失傷害罪。被告以一過失
  行為致告訴人甲○○、乙○○○受傷害，為想像競合犯，應從一重處斷。又查被告
  於本件肇事後，未被偵查機關發覺前，即向前來處理車禍事宜之警員表示其為肇事
  者一節，亦經證人即到場處理車禍事宜之警員蕭新丁結證綦詳，爰依刑法第六十二
  條前段之規定，減輕其刑。
四被告犯罪事證既明，原審法院依據刑法第二百八十四條第二項、第五十五條、第六
  十二條前段、第四十一條第一項，罰金罰鍰提高標準條例第一條前段、第二條，並
  審酌爰審酌被告素行良好、過失情節嚴重、告訴人所受損害及被告犯罪後態度等一
  切情狀，量處有期徒刑六月，並諭知易科罰金之折算標準。其認事用法均無違誤，
  量刑亦稱允妥，被告上訴意旨指摘原判決量刑過重，檢察官上訴意旨指摘原判決量
  刑過輕，均無理由，應予駁回。另查被告未曾受有期徒刑以上刑之宣告，有臺灣高
  等法院被告全國前案紀錄表可稽，且被告已與告訴人甲○○、乙○○○達成和解，
  願賠償告訴人二人新臺幣十六萬元，並已清償部分款項，告訴人復表示願原諒被告
  ，請求本院從輕量刑等情，有臺灣屏東地方法院九十一年度訴字第三二０號侵權行
  為損害賠償事件和解筆錄、告訴人撰寫之刑事聲請狀各一份在卷足稽。是以經此偵
  審程序，被告當知警惕，應無再犯之虞，本院認被告之科刑以暫不執行為適當，併
  宣告緩刑二年，以啟自新。
據上論斷，應依刑事訴訟法第三百六十八條，刑法第七十四條第一款，判決如主文。
本案經檢察官郭振昌到庭執行職務。
中    華    民    國      九十一      年      六      月      十三      日
                              臺灣高等法院高雄分院刑事第六法庭
                                  審判長法官  王憲義
                                        法官  范惠瑩
                                        法官  謝靜雯
右正本證明與原本無異。
不得上訴。
                                      書記官  廖素珍
中    華    民    國     九十一     年       六       月       十四     日
附錄本判決論罪之法條：
中華民國刑法第二百八十四條第二項：
從事業務之人，因業務上之過失傷害人者，處一年以下有期徒刑、拘役或一千元以下
罰金，致重傷者，處三年以下有期徒刑、拘役或二千元以下罰金。
                                                                   Ａ
